臺灣新竹地方法院刑事判決　　　　　　　　　　　　　九十二年度訴字第三九五號
　　公　訴　人　臺灣新竹地方法院檢察署檢察官
　　被　　　告　乙○○
右列被告因違反毒品危害防制條例案件，經檢察官提起公訴（九十二年度毒偵字第三
０五號）及移送併案審理（臺灣桃園地方法院檢察署九十二年度毒偵字第三一七０號
），嗣經本院合議庭裁定進行簡式審判程序，本院判決如左：
    主  文
乙○○連續施用第一級毒品，累犯，處有期徒刑拾月。第一級毒品海洛因壹拾包（共
毛重壹拾柒點零公克，共淨重壹拾肆點玖柒公克），沒收銷燬之；電子秤壹個、分
裝袋壹佰肆拾個、湯匙貳支，均沒收；又連續施用第二級毒品，累犯，處有期徒刑陸
月。應執行有期徒刑壹年月。第一級毒品海洛因壹拾包（共毛重壹拾柒點零公克
，共淨重壹拾肆點玖柒公克），沒收銷燬之；電子秤壹個、分裝袋壹佰肆拾個、湯匙
貳支，均沒收。
    事  實
一、乙○○曾於八十九年間因違反毒品危害防制條例案件，經本院以八十九年度訴字
    第八七號判決判處應執行有期徒刑九月確定，甫於九十年十一月十八日縮短刑期
    執行完畢。
二、乙○○又於民國八十七年間因違反麻醉藥品管理條例案件，經臺灣桃園地方法院
    以八十七年度壢簡字第一六七號裁定送勒戒處所觀察、勒戒，嗣經觀察、勒戒後
    ，認無繼續施用毒品傾向，於八十八年二月八日判決免刑確定；嗣又於八十八年
    間再因施用毒品案件，經臺灣新竹地方法院檢察署檢察官聲請本院以八十八年度
    毒聲字第二六五七號裁定送勒戒處所觀察、勒戒，嗣經觀察、勒戒後，認有繼續
    施用毒品傾向，再經本院以八十九年度毒聲字第二七六號裁定令入戒治處所施以
    強制戒治一年，並經本院以八十九年度訴字第八七號判決判處應執行有期徒刑九
    月確定，嗣其強制戒治執行滿三月後，經戒治處所認無繼續戒治之必要，乃報由
    檢察官聲請本院以八十九年度毒聲字第一六九三號裁定停止戒治，所餘戒治期間
    付保護管束，旋其停止戒治所餘戒治期間於九十年一月十七日屆滿，因期滿未經
    撤銷，視為強制戒治期滿。
三、詎乙○○仍不知悔改，復分別基於施用第一級毒品及第二級毒品之概括犯意，均
    自九十二年二月十四日起至九十二年十月十日止，連續在桃園縣龍潭鄉高平村十
    鄰深窩子一六之二九號二０七套房內及新竹縣、市不詳處所等處，先後各非法施
    用第一級毒品海洛因及第二級毒品安非他命多次（檢察官原起訴乙○○係於九十
    二年二月十四日前二十六小時內、前四日內，在不詳處所，分別施用第一級毒品
    海洛因及第二級毒品安非他命各一次，嗣於本院審理中言詞補正如上）。嗣於九
    十二年二月十四日下午五時許，在新竹縣關西鎮深坑子六號為警查獲，旋經檢察
    官於翌日諭知具保停止羈押後，復於九十二年十月十一日上午九時三十分許，在
    桃園縣龍潭鄉高平村十鄰深窩子一六之二九號二０七套房內再度為警緝獲，並扣
    得其持有之第一級毒品海洛因十包（共毛重十七．三０公克，共淨重十四．九七
    公克）及其所有供施用第一級毒品海洛因犯罪所用之電子秤一個、分裝袋一百四
    十個、湯匙二支。嗣其並經檢察官聲請本院以九十二年度毒聲字第五六二號裁定
    令入戒治處所施以強制戒治一年。
三、案經新竹市警察局移送臺灣新竹地方法院檢察署檢察官偵查起訴及新竹縣警察局
    新埔分局報告臺灣桃園地方法院檢察署檢察官偵查移送本院併案審理。
    理  由
一、右揭事實業據被告於警訊及本院審理時自白認罪不諱，且被告前後二次警查獲後
    所採尿液經檢驗結果，確均呈第一級毒品嗎啡（施用海洛因後經人體代謝還原為
    嗎啡）及第二級毒品安非他命陽性反應，此有新竹市衛生局九十二年二月十八日
    不法藥物尿液初步篩檢報告書、新竹縣衛生局九十二年十月二十日竹縣衛六字第
    九二０三五一號尿液檢驗單及國防部憲兵司令部刑事鑑識中心九十二年六月十一
    日（９２）宇鑑字第０７８４１號、九十二年十二月十日（９２）宇鑑字第１６
    ３８３號鑑驗通知書暨送驗檢體代號對照表在卷可稽。此外，並有白色粉末十包
    及電子秤一個、分裝袋一百四十個、湯匙二支扣案足資佐證，且扣案之白色粉末
    十包（共毛重十七．三０公克，共淨重十四．九七公克）經鑑驗結果，確係第一
    級毒品海洛因，亦有法務部調查局九十二年十一月十一日調科壹字第０八０００
    七００九號鑑定通知書在卷足參。足見被告前開所為自白，確與事實相符。
二、第查，被告曾於民國八十七年間因違反麻醉藥品管理條例案件，經臺灣桃園地方
    法院以八十七年度壢簡字第一六七號裁定送勒戒處所觀察、勒戒，嗣經觀察、勒
    戒後，認無繼續施用毒品傾向，於八十八年二月八日判決免刑確定；嗣又於八十
    八年間再因施用毒品案件，經臺灣新竹地方法院檢察署檢察官聲請本院以八十八
    年度毒聲字第二六五七號裁定送勒戒處所觀察、勒戒，嗣經觀察、勒戒後，認有
    繼續施用毒品傾向，再經本院以八十九年度毒聲字第二七六號裁定令入戒治處所
    施以強制戒治一年，並經本院以八十九年度訴字第八七號判決判處應執行有期徒
    刑九月確定，嗣其強制戒治執行滿三月後，經戒治處所認無繼續戒治之必要，乃
    報由檢察官聲請本院以八十九年度毒聲字第一六九三號裁定停止戒治，所餘戒治
    期間付保護管束，旋其停止戒治所餘戒治期間於九十年一月十七日屆滿，因期滿
    未經撤銷，視為強制戒治期滿等情，有臺灣高等法院被告全國前案紀錄表、臺灣
    新竹地方法院檢察署被告刑案資料查註記錄表、臺灣桃園地方法院以八十七年度
    壢簡字第一六七號裁定、本院八十九年度訴字第八七號判決、本院九十二年度毒
    聲字第五六二號裁定等在卷可稽。綜上，事證已臻明確，被告犯行洵堪認定。
三、核被告三犯施用第一、二級毒品，所為係分別犯毒品危害防制條例第十條第一項
    之施用第一級毒品罪及同條例第十條第二項之施用第二級毒品罪。其先後多次施
    用第一級毒品海洛因及先後多次施用第二級毒品安非他命犯行，皆時間緊接，手
    法相同，反覆為之，所犯又分別均係構成要件相同之罪名，顯均係基於概括犯意
    為之，應均依連續犯之規定以一罪論，並均依法加重其刑。又其所犯前開二罪，
    罪名不同，犯意各別，行為互殊，應予分論併罰。至其持有第一級毒品海洛因、
    第二級毒品安非他命後，分別進而施用，其持有第一、二級毒品之低度行為，應
    分別為施用之高度行為所吸收，爰不另論其持有第一、二級毒品罪。又被告自九
    十二年二月十五日起至九十二年十月十日止，先後各非法施用第一級毒品海洛因
    及第二級毒品安非他命多次部分，雖均未經起訴，惟業據檢察官於本院審理時以
    言詞補正，且此部分亦與起訴部分分別有連續犯之裁判上一罪關係，本院自應併
    予審理，附此敘明。第查，被告曾於八十九年間因違反毒品危害防制條例案件，
    經本院以八十九年度訴字第八七號判決判處應執行有期徒刑九月確定，甫於九十
    年十一月十八日縮短刑期執行完畢之事實，亦有前開臺灣高等法院被告全國前案
    紀錄表、臺灣新竹地方法院檢察署被告刑案資料查註記錄表在卷可按，茲於執行
    完畢後五年以內再犯有期徒刑以上之上開二罪，應均論以累犯，並均依法遞加重
    其刑。爰審酌被告三犯施用一、二級毒品，且先後二次為查獲，顯然自制力甚為
    薄弱，惟念其所為僅戕害自身身心健康，且犯罪手段、情節及所生危害均尚非重
    大，犯罪後已坦承犯行等一切情狀，分別酌予量處如主文所示之刑，並定應執行
    刑。至扣案被告持有之第一級毒品海洛因十包（共毛重十七．三０公克，共淨重
    十四．九七公克），併依毒品危害防制條例第十八條第一項前段規定沒收銷燬之
    。另電子秤一個、分裝袋一百四十個、湯匙二支，均係被告所有供施用第一級毒
    品海洛因犯罪所用之物，應均依刑法第三十八條第一項第二款規定宣告沒收。
據上論斷，應依刑事訴訟法第二百七十三條之一第一項、第二百九十九條第一項前段
，毒品危害防制條例第十條第一、二項、第十八條第一項前段，刑法第十一條前段、
第五十六條、第四十七條、第五十一條第五款、第三十八條第一項第二款，判決如主
文。
本案經檢察官甲○○到庭執行職務。
中      華      民      國      九十三    年    一      月        五    日
                              臺灣新竹地方法院刑事第三庭
                                法    官    汪  銘  欽
右正本證明與原本無異。
如不服本判決，應於判決送達後十日內向本院提出上訴狀（應附繕本）上訴於臺灣高
等法院。
                                書 記 官    馮  玉  玲
中      華      民      國      九十三    年    一      月        五    日
附錄本案論罪科刑法條全文：
毒品危害防制條例第十條第一項
施用第一級毒品者，處六月以上五年以下有期徒刑。
毒品危害防制條例第十條第二項
施用第二級毒品者，處三年以下有期徒刑。
